臺灣士林地方法院交通事件裁定　　　　 96年度交聲字第415號
原處分機關　臺北市交通事件裁決所
異　議　人
即受處分人　甲○○
上列受處分人因違反道路交通管理處罰條例案件，對於臺北市交
通事件裁決所於民國96年4 月13日所為之處分（原處分案號：北
市裁二字第字裁22-AR0000000號），聲明異議，本院裁定如下：
    主  文
異議駁回。
    理  由
一、原處分意旨略以：異議人即受處分人甲○○駕駛其所有車號
    BLL-120 號重型機車，於民國96年1 月24日中午12時20分許
    ，經駕駛人駕駛行經臺北市○○區○○路1 段，不在規定車
    道行駛，故依道路交通管理處罰條例第45條第13款規定，處
    新臺幣（以下同）罰鍰600 元，並依同條例第63條第1 項第
    1 款（原處分漏載第1 款），記違規點數1 點等語。
二、按道路交通管理處罰條例所指之汽車包括機器腳踏車，又汽
    車駕駛人，爭道行駛而有機器腳踏車不在規定車道行駛之情
    形者，處600 元以上1,800 元以下之罰鍰，並記違規點數1
    點，道路交通管理處罰條例第3 條第8 款、第45條第13款及
    同條例第63條第1 項第1 款分別定有明文。次按汽車駕駛人
    ，未依規定行駛車道，當場不能或不宜攔截製單舉發者，得
    以非固定式科學儀器取得證據資料證明其行為違規，記明車
    輛牌照號碼、車型等可資辨明之資料，以汽車所有人為被通
    知人製單舉發，此見同條例第7 條之2 第1 項第7 款、第2
    項第5 款、第4 項規定即明。
三、查異議人駕駛其所有BLL-120 號重型機車，於96年1 月24日
    12時20分許，行經在臺北市○○區○○路1 段禁行機車車道
    ，經警以非固定式之科學儀器拍照取得證據，並以異議人即
    汽車所有人為被通知人製單逕行舉發等事實，此據異議人於
    聲明異議狀記載：伊於96年1 月24日12時20分騎乘前揭車輛
    等語屬實，並有臺北市政府警察局交通警察大隊於本件違規
    時間在前揭違規地點所拍攝之照片及舉發違反道路交通管理
    事件通知單附卷可證，異議人違規事證明確，堪予認定。原
    舉發機關逕行舉發亦與法定程序相符，並無違法舉發之情事
    。
四、異議人雖辯稱：當時因右前方車號CUV-775 號重型機車突然
    左偏，為避免與該車發生擦撞，故伊亦左偏駛至禁行機車之
    快車道上云云。惟由採證照片觀之，異議人所駕機車與CUV-
    775 號機車係一後一前，前車雖稍有向左偏壓之現象，但異
    議人在後，只須減慢速度並向右閃避即可，且依照片所示，
    異議人當時乃穩健向前直行，並無驚嚇向左閃避之情，其辯
    稱為避免發生擦撞，始駛至禁行機車車道一節，應係卸責之
    詞，不能採信。
五、綜上所述，本件異議人違反道路交通管理處罰條例第45條第
    13款之違規行為事證明確。原處分機關援引前開規定，裁處
    異議人罰鍰600 元，並依同條例第63條第1 項第1 款，記違
    規點數，核無不合。異議人猶執前詞，聲明異議，其異議為
    無理由，應予駁回。
據上論斷，應依道路交通管理處罰條例第87條第2 項，道路交通
案件處理辦法第19條，裁定如主文。
中　　華　　民　　國　　96　　年　　5 　　月　　22　　日
　　　　　　　　　交通法庭法　官　周群翔
以上正本證明與原本無異。
如不服本裁定應於送達後5 日內向本院提出抗告狀。
      　　　　　　　　　　書記官  劉育君
中　　華　　民　　國　　96　　年　　5 　　月　　22　　日
